臺灣臺中地方法院刑事判決
109年度訴字第1582號
109年度易字第2368號
公  訴  人  臺灣臺中地方檢察署檢察官
被      告  曾祥鳴



選任辯護人  陳思成律師（於民國110年3月25日解除委任）
            鄭堯駿律師（於民國110年3月25日解除委任）
指定辯護人  本院公設辯護人蔡育萍
上列被告因違反槍砲彈藥刀械管制條例等案件，經檢察官提起公
訴（109年度偵字第5351、7125、18555、19481號），及追加起
訴（109年度偵字第24367號），本院判決如下：
    主  文
曾祥鳴犯如附表四「論罪科刑、沒收」欄所示之罪，共捌罪，除
附表四編號7號部分外均累犯，各處如附表四「論罪科刑、沒收
」欄所示之刑及沒收。有期徒刑部分應執行有期徒刑陸年貳月；
罰金部分應執行罰金新臺幣柒萬元，如易服勞役，以新臺幣壹仟
元折算壹日。沒收部分併執行之。
其餘被訴部分無罪。
    犯罪事實
一、曾祥鳴明知可發射子彈具有殺傷力之槍枝、非制式獵槍及具
    有殺傷力之子彈，未經許可，均不得持有，竟基於持有可發
    射子彈具有殺傷力之槍枝、非制式獵槍及具有殺傷力之子彈
    之犯意，於民國107年間某日，在不詳地點，取得真實姓名
    年籍不詳、綽號「鱔魚」之賴姓友人所交付如附表一編號1
    至3號所示具殺傷力之非制式手槍2支（下分別稱甲槍、乙槍
    ）、非制式獵槍1支（下分別稱丙槍）及具體數量不詳（至
    少142顆）之具殺傷力子彈後，將該等槍、彈放置在其租屋
    處而持有之。
二、緣曾祥鳴及吳振坤、沈韋仲（上二人涉嫌本案犯行部分均經
    本院審結）於109年2月間，因與陳建宏發生糾紛而心生不滿
    ，其等乃於同年月5日晚間，查悉陳建宏前往臺中市○區○○街
    00巷00號（下稱本案崇倫街住處）後，決定夥同陳科郡（涉
    嫌本案犯行部分業經本院審結）等人，並攜帶甲槍、乙槍及
    具體數量不詳之上開具殺傷力子彈，出發至本案崇倫街住處
    找陳建宏談判。曾祥鳴遂於持有甲槍、乙槍及具體數量不詳
    之具殺傷力子彈行為繼續中，另行起意，與吳振坤、沈韋仲
    、陳科郡共同基於恐嚇危害安全、傷害他人身體、剝奪他人
    行動自由之犯意聯絡，經沈韋仲駕駛牌照號碼BCQ-6336號自
    小客車搭載吳振坤、陳科郡、游宗儒（由本院另行審結），
    以及不知情之徐兆治駕駛牌照號碼BCX-0613號搭載曾祥鳴，
    陸續抵達本案崇倫街住處附近後，由吳振坤、沈韋仲先分持
    甲槍、乙槍（均裝有子彈）與陳科郡一起下車步行至本案崇
    倫街住處，開始與陳建宏談判，且透過由吳振坤、沈韋仲分
    持甲槍、乙槍對空射擊各1次、由吳振坤持甲槍朝地面射擊2
    次等方式，使陳建宏心生畏懼，致生危害於陳建宏之生命、
    身體安全，其後曾祥鳴亦下車步行至本案崇倫街住處與陳建
    宏談判，並於談判過程中，吳振坤徒手掌摑陳建宏之臉部，
    沈韋仲、曾祥鳴則分別徒手毆打陳建宏之身體，且經曾祥鳴
    喝令將陳建宏押走後，陳科郡旋以徒手拖行陳建宏之方式欲
    強行帶走陳建宏，曾祥鳴、沈韋仲復分別以腳踹踢遭拖行之
    陳建宏之身體，陳建宏乃因上開徒手、以腳踹踢等行為而受
    有臉部、四肢及臀部挫傷等傷害，嗣經在場之陳建宏友人張
    繹鎧（原名：張育勝）、許永翰出面攔阻曾祥鳴等人帶走陳
    建宏，以及曾祥鳴等人因將社區守望相助隊巡邏車誤認為警
    車而放棄帶走陳建宏並分別逃離現場（現場遺留彈殼4顆）
    ，陳建宏始未遭曾祥鳴等人強行帶走。
三、曾祥鳴與吳振坤、沈韋仲、陳科郡共同攜帶甲槍、乙槍及具
    體數量不詳之具殺傷力子彈從本案崇倫街住處逃離後，因其
    認真實姓名年籍不詳、綽號「小強」之男子係陳建宏之友人
    ，且其與「小強」亦曾發生糾紛，遂與吳振坤、沈韋仲、陳
    科郡另行起意，共同基於恐嚇危害安全之犯意聯絡，於109
    年2月6日凌晨1時34分許，改搭乘由沈韋仲所駕駛並搭載吳
    振坤、陳科郡之牌照號碼BCQ-6336號自小客車抵達由「小強
    」擔任實際負責人之臺中市○○區○○路000號「世傳洋酒行」
    （下稱「世傳洋酒行」）附近後，推由吳振坤、陳科郡分持
    甲槍、乙槍（均裝有子彈）下車前往「世傳洋酒行」朝該處
    鐵捲門射擊共7次，以此危害他人生命、身體安全之行為，
    使當時在該處樓上休息之曾忠正、許仁傑等「世傳洋酒行」
    員工心生畏懼後，吳振坤、陳科郡旋逃離現場（現場遺留彈
    殼7顆）。嗣曾祥鳴與吳振坤、沈韋仲共同攜帶甲槍、乙槍
    及具體數量不詳之具殺傷力子彈開始逃亡，曾祥鳴並於準備
    逃亡過程中自行將丙槍攜離其租屋處，待其與吳振坤、沈韋
    仲逃亡至南投縣草屯鎮境內後，在同年月9日前之某時許，
    將丙槍丟棄在某廢棄工寮（下稱本案工寮）內而中止持有丙
    槍，復於同年月9日至12日間，偕同吳振坤、沈韋仲藏匿在
    其友人沈灌鴻（涉嫌藏匿人犯罪部分業經本院判決確定）所
    安排之臺南市境內不同處所。
四、曾祥鳴於上開與吳振坤、沈韋仲共同攜帶甲槍、乙槍及具體
    數量不詳之具殺傷力子彈而藏匿在臺南市境內之期間，因獲
    悉其友人沈灌鴻（涉嫌此部分犯行業經另案判決確定）、曾
    豊瑞（無證據證明就此部分犯行有犯意聯絡）與經營臺南市
    ○○區○○○000○00號「聖田莊餐飲部」（下稱「聖田莊餐飲部
    」）之沈玫紜間存有糾紛，竟另行起意，與吳振坤、沈韋仲
    、沈灌鴻共同基於恐嚇危害安全、毀損之犯意聯絡，於109
    年2月12日上午10時35分許，推由沈灌鴻駕駛牌照號碼W6-46
    13號自小客車搭載吳振坤、沈韋仲抵達「聖田莊餐飲部」附
    近，再由吳振坤、沈韋仲分持甲槍、鐵棍下車步行進入「聖
    田莊餐飲部」，向在場之該店員工蘇兆源出示甲槍，並各持
    鐵棍砸毀店內之大門玻璃、花瓶及監視器螢幕等物，足以生
    損害於沈玫紜，且使蘇兆源心生畏懼，致生危害於蘇兆源之
    生命、身體安全後，吳振坤、沈韋仲旋返回下車處，由沈灌
    鴻駕車接應前往與曾祥鳴會合。嗣曾祥鳴與吳振坤、沈韋仲
    決定暫時分散逃亡，由曾祥鳴單獨往北移動、藏匿，吳振坤
    及沈韋仲則一同攜帶甲槍、乙槍及具體數量不詳之具殺傷力
    子彈往南移動、藏匿，待約1、2日後，曾祥鳴復與攜帶甲槍
    、乙槍及具體數量不詳之具殺傷力子彈北上之吳振坤、沈韋
    仲會合，並一同藏匿在南投縣境內。
五、曾祥鳴於上開與吳振坤、沈韋仲會合並一同攜帶甲槍、乙槍
    及具體數量不詳之具殺傷力子彈而藏匿在南投縣境內後，因
    其仍對陳建宏、「小強」等人有所不滿，且陳建宏曾使用通
    訊軟體「微信」向其等揚稱：「你們只敢對天、對地開槍，
    如果有種就到潭子區之現炒店來輸贏」等語，遂與吳振坤、
    沈韋仲另行起意，共同基於恐嚇危害安全之個別犯意聯絡，
    而為下列犯行：（一）於109年2月21日凌晨1時許，推由吳
    振坤、沈韋仲分持甲槍、乙槍（均裝有子彈）搭乘計程車抵
    達「世傳洋酒行」，並由吳振坤持甲槍朝「世傳洋酒行」之
    鐵捲門射擊數次，以此危害他人生命、身體安全之行為，使
    當時在該處樓上休息之曾忠正心生畏懼後，吳振坤旋與沈韋
    仲逃離現場。（二）又於同日凌晨2時30分許，推由吳振坤
    、沈韋仲分持甲槍、乙槍（均裝有子彈）搭乘由不知情之賴
    宏昌所駕駛計程車抵達臺中市○○區○○路0段00號「鐵路平價
    現炒店」（下稱「鐵路平價現炒店」），並由吳振坤持甲槍
    朝「鐵路平價現炒店」之門口射擊24次，以此危害他人生命
    、身體安全之行為，使他人心生畏懼後，吳振坤旋與沈韋仲
    搭乘上開由賴宏昌駕駛之計程車逃離現場（現場遺留如附表
    一編號14至16號所示之實彈1顆、彈殼23顆、彈頭3顆），復
    於國道三號高速公路某處下車、與曾祥鳴會合，一同返回南
    投縣境內藏匿。
六、緣沈韋仲於109年2月24日某時許，在南投縣草屯鎮某間加油
    站內，拾獲鍾至凱遺失之全民健康保險卡1張（下稱本案健
    保卡）後告知曾祥鳴、吳振坤。詎曾祥鳴與吳振坤、沈韋仲
    竟共同意圖為自己不法之所有，基於侵占遺失物之犯意聯絡
    ，將本案健保卡易持有為所有而侵占入己，並於同年月26日
    下午4時10分許，在南投縣○○鎮○○路000號「麻吉租車行」內
    ，使用本案健保卡承租取得牌照號碼分別為MRQ-8528號、MR
    C-7520號之普通重型機車共2部（下合稱本案機車）。
七、曾祥鳴與吳振坤、沈韋仲共同攜帶甲槍、乙槍及具體數量不
    詳之具殺傷力子彈而藏匿在南投縣境內時，因其前向經營南
    投縣○○鎮○○路000號「明日之星KTV」之張証凱借錢遭拒而心
    生不滿，乃決定夥同吳振坤、沈韋仲攜帶其為此於109年2月
    21日凌晨某時許前往本案工寮尋回、取得之丙槍以及甲槍、
    乙槍、具體數量不詳之具殺傷力子彈，前往「明日之星KTV
    」找張証凱談判。曾祥鳴遂於其與吳振坤、沈韋仲共同持有
    甲槍、乙槍及具體數量不詳之具殺傷力子彈行為繼續中，另
    行起意，與吳振坤、沈韋仲共同基於持有具殺傷力非制式獵
    槍（即丙槍）、恐嚇危害安全之犯意聯絡，於同年月28日晚
    上9時許，分別騎乘本案機車抵達「明日之星KTV」門口後，
    由曾祥鳴攜帶裝有甲槍、乙槍、丙槍之黑色行李袋與吳振坤
    先行進入「明日之星KTV」，並從該黑色行李袋拿出上開槍
    枝，以曾祥鳴手持丙槍、吳振坤手持甲槍、將甲槍及乙槍擺
    放在櫃檯處等方式，向店內之簡源進、洪韋呈、陳明仁、賴
    緯暽、王雅慧及洪嘉筠等人（下合稱簡源進等六人）出示上
    開槍枝，且恫稱：「不要動，通通坐下」等語，再由稍晚進
    入「明日之星KTV」之沈韋仲手持乙槍而一同聯繫、等候張
    証凱到場，以此等危害他人生命、身體安全之行為，使簡源
    進等六人均心生畏懼。嗣因員警據報到場，曾祥鳴與吳振坤
    、沈韋仲旋從「明日之星KTV」之後門逃離現場。
八、嗣經員警分別前往本案崇倫街住處、「世傳洋酒行」、「鐵
    路平價現炒店」勘查現場進行蒐證，並於109年2月9日下午4
    時許，在臺中市○○區○○街00巷00號1樓，依法對陳科郡執行
    拘提及附帶搜索，當場扣得如附表二所示之物，以及於同年
    月28日，在「明日之星KTV」門口前之牌照號碼MRC-7520號
    普通重型機車（即本案機車之其中1部）腳踏墊上，扣得如
    附表三所示之物（包含具殺傷力子彈5顆），暨於同年3月1
    日下午2時40分許，在南投縣○○鎮○○路000巷00弄00號「花旗
    汽車旅館」C28房內，依法對曾祥鳴與吳振坤、沈韋仲執行
    拘提及附帶搜索，當場扣得如附表一編號1至13號所示之物
    （含有甲槍、乙槍、丙槍以及子彈111顆，其中87顆子彈具
    有殺傷力），始查悉上情。
九、案經臺中市政府警察局第五分局報告、陳建宏訴由臺中市政
    府警察局大雅分局報告臺灣臺中地方檢察署檢察官偵查後起
    訴；沈玫紜訴由臺南市政府警察局新營分局報告臺灣臺南地
    方檢察署檢察官呈請臺灣高等檢察署檢察長令轉臺灣臺中地
    方檢察署檢察官偵查後追加起訴。
    理  由
壹、有罪部分：
一、證據能力：
(一)本案證人即同案被告吳振坤、沈韋仲於警詢之證述，均為被
    告曾祥鳴以外之人於審判外之陳述（即傳聞證據），而此部
    分傳聞證據，既無刑事訴訟法第159條之2、第159條之3所規
    定可例外具有證據能力等情形，復經被告曾祥鳴及其辯護人
    於本院準備程序爭執其證據能力（本院訴卷三第126至127頁
    、本院易卷二第22至23頁），依同法第159條第1項規定，自
    不具證據能力，不得引用作為認定被告曾祥鳴本案犯行之證
    據。
(二)本案認定犯罪事實所引用之卷內被告曾祥鳴以外之人於審判
    外之陳述，除前揭業經本院論述證據能力之部分外，檢察官
    、被告曾祥鳴及其辯護人於本院準備程序均不爭執其證據能
    力，於辯論終結前亦未對該等傳聞證據之證據能力聲明異議
    ，本院復審酌上開傳聞證據作成時之情況，並無違法取證之
    瑕疵，亦認以之作為證據為適當，是依刑事訴訟法第159條
    之5之規定，自均具有證據能力。至被告曾祥鳴及其辯護人
    雖於本院準備程序爭執證人即同案被告吳振坤、沈韋仲於偵
    訊時未經具結所為證述之證據能力，惟因本院並未引用證人
    即同案被告吳振坤、沈韋仲於偵訊時之未經具結證述作為認
    定被告曾祥鳴本案犯行之證據，爰不贅予論述其證據能力，
    附此敘明。
(三)本案認定犯罪事實所引用之卷內非供述證據，並無證據證明
    係實施刑事訴訟程序之公務員違背法定程序所取得，且經本
    院於審理中提示並告以要旨而為調查時，檢察官、被告曾祥
    鳴及其辯護人均未表示該等非供述證據不具證據能力，自應
    認均具有證據能力。　　
二、認定事實所憑之證據及得心證之理由：　　
(一)訊據被告曾祥鳴坦承犯罪事實一、二（除恐嚇危害安全部分
    外）、三、四（除毀損部分外）、六、七等部分之犯行，惟
    矢口否認有何犯罪事實二之恐嚇危害安全、犯罪事實四之毀
    損以及犯罪事實五、（一）（二）部分等犯行，辯稱：就犯
    罪事實二部分，我當初並不知道吳振坤、沈韋仲要攜帶槍、
    彈去本案崇倫街住處開槍，我是在聽到槍聲後，才知道現場
    有槍；就犯罪事實四部分，當初我知道吳振坤、沈韋仲會帶
    槍到「聖田莊餐飲部」，但我並不知道他們會帶棍棒過去現
    場砸店；就犯罪事實五、（一）（二）部分，我事先並不知
    道吳振坤、沈韋仲當天要去「世傳洋酒行」及「鐵路平價現
    炒店」開槍，當初吳振坤、沈韋仲沒有跟我說他們要去「世
    傳洋酒行」及「鐵路平價現炒店」開槍云云（本院訴卷三第
    123至125、255至257、260頁、本院易卷二第19至21頁）。
(二)關於犯罪事實一、二（除恐嚇危害安全部分外）、三、四（
    除毀損部分外）、六、七等部分之犯罪事實，業據被告曾祥
    鳴於本院訊問、準備程序及審理中均坦承不諱（本院訴卷一
    第161至163、352至354頁、本院訴卷三第123至126、254至2
    60頁、本院易卷二第18至22、132至138頁），核與證人即同
    案被告吳振坤、沈韋仲於偵訊、本院訊問、準備程序及審理
    中、證人即同案被告陳科郡、沈灌鴻於警詢、偵訊、本院訊
    問、準備程序及審理中之證述相符（臺南市政府警察局新營
    分局卷【下稱臺南警卷】第9至17頁、他1090號卷第103至10
    7頁、他4824號卷第10至11、29至31頁、營偵卷第11至12頁
    、偵5351號卷第256至259頁、偵7125號卷一第81至91頁、偵
    7125號卷二第181至203頁、偵7125號卷四第81至85頁、本院
    聲羈64號卷第18至19頁、本院聲羈101號卷第44至45、60至6
    1頁、本院偵聲187號卷第53至56頁、本院易卷一第91、227
    至247頁、本院易卷二第74至104頁、本院訴卷一第168至170
    、352至354頁、本院訴卷二第343至363頁、本院訴卷三第19
    6至226頁），並經證人即告訴人陳建宏、沈玫紜、證人即被
    害人曾忠正、許仁傑、蘇兆源、鍾至凱、簡源進、洪韋呈、
    陳明仁、賴緯暽、王雅慧、洪嘉筠、證人徐兆治、張繹鎧、
    許永翰、張証凱於警詢、偵訊時證述明確（南投縣政府警察
    局草屯分局卷【下稱南投警卷】第11至16頁、21至28、33至
    38、43至45、373至376、391至392、397至400、437至439頁
    、臺南警卷第3至8、26至29頁、他1090號卷第41至45、53至
    56、61至64、155至159、193至194、201至202頁、他1091號
    卷第9至14頁、偵7125號卷一第99至103、125至127頁、偵71
    25號卷二第335至336頁、偵7125號卷三第376頁），且有員
    警偵查報告、南投縣政府警察局草屯分局扣押筆錄、臺中市
    政府警察局豐原分局扣押筆錄及搜索扣押筆錄、臺中市政府
    警察局第五分局搜索扣押筆錄、本案機車之出租約定書、查
    獲現場及扣案物品照片、道路、本案崇倫街住處、「世傳洋
    酒行」及「明日之星KTV」之監視器錄影畫面截圖、臺中市
    政府警察局第三分局、第五分局、豐原分局刑案現場勘察報
    告、內政部警政署刑事警察局109年2月14日刑紋字第109001
    3187號、109年3月2日刑鑑字第1090014441號、109年4月21
    日刑生字第1090022744號、109年5月7日刑鑑字第109004333
    6號、109年6月8日刑鑑字第1090026639號、109年6月24日刑
    鑑字第1090026650號鑑定書、內政部警政署刑事警察局109
    年7月13日刑鑑字第1090500424號、110年6月10日刑鑑字第1
    100030928號函等在卷可稽（南投警卷第3至7、59、69至79
    、103至125、129至143、151至163、211至283、289至303頁
    、臺南警卷第30至40頁、他1090號卷第5至7、11至39、69至
    72、117至126、187至191頁、他1091號卷第7至8、15至61頁
    、他1890號卷第7至10、43至49頁、偵5351號卷第67至73頁
    、偵7125號卷一第139至175、183至192、199至286頁、偵71
    25號卷二第3至175頁、偵7125號卷三第225至233頁、偵7125
    號卷四第7至19、113至125頁、偵18555號卷第13至39、179
    至191、265至271、319至328、335至380、387至390、413至
    416、515至521頁、偵19481號卷第163至171、181至189、19
    7至247、375至376、413至492、587至595頁、本院訴卷一第
    257至263、431至440、483至499、515至518、527至539、57
    1至574頁、本院訴卷二第287至288頁），以及如附表一至三
    所示物品扣案為憑，足認被告曾祥鳴前開部分之任意性自白
    與事實相符，堪以採信。
(三)關於同案被告吳振坤、沈韋仲於犯罪事實二、犯罪事實五、
    （一）（二）等部分所為之持槍射擊、以及於犯罪事實四部
    分所為之持鐵棍砸毀物品等事實，均為被告曾祥鳴所不否認
    ，且有前揭各該部分之相關事證可佐，足以認定。對此，被
    告曾祥鳴固以上開辯詞否認其有與同案被告吳振坤、沈韋仲
    共同為各該部分犯行之犯意聯絡，然查：
 1、證人即同案被告沈韋仲於109年3月26日及同年6月23日偵訊
    時具結證稱：當初是曾祥鳴要求我跟吳振坤持棍棒、槍枝去
    「聖田莊餐飲部」恐嚇店內人員，並砸店內之櫃檯、冰箱及
    玻璃等物品，我跟吳振坤進入店內就持鐵棍毀損店內的物品
    ，我們砸店時，曾祥鳴告訴我他就在附近，但我沒有看到他
    ；當初是因為我們在南區與陳建宏發生衝突時就有開槍，曾
    祥鳴對我們表示既然我們都開槍了，他與「小強」也有糾紛
    ，問我們要不要也去處理，我跟吳振坤才會先後於109年2月
    6日、同年月21日前往「世傳洋酒行」開槍；當初是曾祥鳴
    表示「鐵路平價現炒店」的經營者是「小強」團體中的一員
    ，要我跟吳振坤去開槍，我們才會去「鐵路平價現炒店」開
    槍等語（他4824號卷第11頁、偵7125號卷三第240至241頁）
    ，於本院審理中具結證稱：當初我之所以去本案崇倫街住處
    找陳建宏談判，是因為陳建宏在外面放話說我跟吳振坤、曾
    祥鳴搶他的毒品，但根本就沒有我們搶毒品這件事，所以我
    跟吳振坤、曾祥鳴就講好一起去找陳建宏，當天曾祥鳴在出
    發前拿兩把槍給我跟吳振坤，叫我們帶槍過去跟他們吵架，
    並說過去就直接開槍，沒有什麼好講的；關於我跟吳振坤去
    「聖田莊餐飲部」砸店這件事，是因為曾祥鳴的朋友沈灌鴻
    與店家的糾紛，當初是曾祥鳴叫我跟吳振坤去砸店，我們一
    開始就講好要去砸店，給他們一個教訓，我們去「聖田莊餐
    飲部」的目的就是要砸店；我跟吳振坤於109年2月6日去「
    世傳洋酒行」開槍後，之所以會在同年月21日又去「世傳洋
    酒行」開槍，是曾祥鳴指示我們的，因為當初對方「小強」
    那一邊遲遲沒有給曾祥鳴回應，所以曾祥鳴叫我們再去開一
    次槍，該次也是曾祥鳴把槍交給我們的；本案我跟吳振坤之
    所以去「鐵路平價現炒店」開槍，也是曾祥鳴指示的，因為
    「鐵路平價現炒店」跟「世傳洋酒行」都是同一邊的人，曾
    祥鳴叫我們順便去「鐵路平價現炒店」也開一開等語（本院
    訴卷三第212至226頁、本院易卷二第90至104頁），而就其
    係依被告曾祥鳴之指示，分別偕同同案被告吳振坤實施犯罪
    事實二、犯罪事實五、（一）（二）等部分之持槍射擊行為
    ，以及犯罪事實四部分之持鐵棍砸毀物品行為乙節證述明確
    ，並與證人即同案被告吳振坤就各該部分於109年3月26日、
    同年6月23日偵訊時之具結證述內容相符（他4824號卷第11
    頁、偵7125號卷三第240至241頁），是依上開證人即同案被
    告沈韋仲、吳振坤之證述，參以同案被告沈韋仲、吳振坤於
    犯罪事實二、犯罪事實五、（一）（二）等部分所用之甲槍
    、乙槍，本均係被告曾祥鳴單獨持有之物，以及被告曾祥鳴
    於同案被告沈韋仲、吳振坤攜帶甲槍、乙槍前往本案崇倫街
    住處時，亦搭乘另一部車一同前往該處，並在同案被告沈韋
    仲、吳振坤於該處持槍射擊後，尚下車對告訴人陳建宏實施
    傷害等犯行，暨同案被告沈韋仲、吳振坤係因與被告曾祥鳴
    一同至臺南市境內逃亡、藏匿，始結識被告曾祥鳴之友人即
    同案被告沈灌鴻，此業據證人即同案被告沈灌鴻於警詢時證
    述明確（偵7125號卷三第3至4、8頁），而與「聖田莊餐飲
    部」之經營者有糾紛之人為同案被告沈灌鴻等情，業已足使
    一般人確信同案被告沈韋仲、吳振坤係依被告曾祥鳴之指示
    、與被告曾祥鳴形成犯意聯絡，而持槍、彈分別前往本案崇
    倫街住處、「世傳洋酒行」及「鐵路平價現炒店」等處並開
    槍射擊，以及持槍枝、鐵棍前往「聖田莊餐飲部」並砸毀店
    內物品。
 2、再者，被告曾祥鳴於本院109年7月1日訊問程序時供稱：扣
    案的槍、彈本來是放在我這邊，後來因為我發生這些事情，
    我想說可以把該等槍、彈拿出來用，所以我就拿出該等槍、
    彈交給吳振坤、沈韋仲或其他人去使用；就犯罪事實二部分
    ，我承認與吳振坤、沈韋仲有犯意聯絡；就犯罪事實五、（
    一）（二）部分，雖然我人沒有在現場，但吳振坤、沈韋仲
    都是因為我跟對方有糾紛才會去現場開槍，我跟他們都有犯
    意聯絡，而且當天他們開完槍後，是我去國道三號上面接應
    他們離開等語（本院訴卷一第161至162頁），於本院109年8
    月20日準備程序時，就本案犯罪事實一至三、五至七部分均
    坦認不諱（本院訴卷一第352至354頁），於109年7月7日偵
    訊及本院110年10月5日準備程序時亦供稱：當初沈灌鴻對我
    表示他們跟「聖田莊餐飲部」有股權糾紛，他們想要跟「聖
    田莊餐飲部」之經營者談談看，我就想陪他們一起講股份的
    事，我跟吳振坤、沈韋仲商議後共同決定要去砸店；我承認
    犯罪事實四部分之恐嚇危害安全及毀損犯行，當初我跟沈韋
    仲、吳振坤及沈灌鴻講好要去「聖田莊餐飲部」砸店，由沈
    韋仲、吳振坤負責下手等語（他4824號卷第30頁、本院易卷
    一第327頁），而於本案繫屬本院之前期，始終坦承其就犯
    罪事實二之恐嚇危害安全、犯罪事實四之毀損以及犯罪事實
    五、（一）（二）部分等犯行，均與同案被告吳振坤、沈韋
    仲有犯意聯絡，核與前揭證人即同案被告吳振坤、沈韋仲之
    證述相符，則被告曾祥鳴於本院以其逃匿而沒入保證金，且
    因另案通緝遭緝獲到案後，始翻異前詞改口否認其就上開部
    分犯行與同案被告吳振坤、沈韋仲不具犯意聯絡，實難憑採
    ，堪信被告曾祥鳴係與同案被告吳振坤、沈韋仲共同為犯罪
    事實二之恐嚇危害安全、犯罪事實四之毀損以及犯罪事實五
    、（一）（二）部分等犯行無訛。
 3、至證人即同案被告吳振坤、沈韋仲於109年3月26日前之警詢
    、偵訊及本院訊問程序，固均有證述扣案槍、彈非被告曾祥
    鳴所有、被告曾祥鳴事先不知且未指示其等攜帶槍枝前往本
    案崇倫街住處、被告曾祥鳴事先不知且未指示其等於109年2
    月21日持槍、彈分別前往「世傳洋酒行」、「鐵路平價現炒
    店」開槍等有利於被告曾祥鳴之內容（偵7125號卷一第41、
    50、71頁、偵7125號卷二第181至189、197至201頁、偵7125
    號卷四第67至71、100至101頁、本院聲羈101號卷第44至45
    、60至61頁），然證人即同案被告吳振坤、沈韋仲於109年3
    月26日偵訊時均具結證稱，因被告曾祥鳴於逃亡過程中有詢
    問何人要幫他頂替本案犯行，最後是同案被告吳振坤同意頂
    替，並由同案被告沈韋仲附和同案被告吳振坤之供述，被告
    曾祥鳴則答應要幫吳振坤請律師、照顧妻小等情（偵7125號
    卷三第240至241頁），且證人即同案被告沈韋仲於本院審理
    中亦具結證稱：當初是因為我們講好讓吳振坤扛這件事情，
    我才會在偵查中表示我跟吳振坤去「鐵路平價現炒店」開槍
    前沒有跟曾祥鳴討論、沒有告訴曾祥鳴，加上當初我人在曾
    祥鳴旁邊，我也沒有辦法講出實情等語（本院訴卷三第218
    至219頁），業已明確解釋其等就被告曾祥鳴於犯罪事實二
    之恐嚇危害安全、犯罪事實四之毀損以及犯罪事實五、（一
    ）（二）等部分犯行有無犯意聯絡乙節，何以存有前後證述
    不一之原因；參以被告曾祥鳴於本院109年7月1日訊問程序
    時供稱：扣案槍、彈是吳振坤取得的，我是在109年2月5日
    吳振坤、沈韋仲於崇倫街開槍後，才知道他們持有該等槍、
    彈；（改稱）扣案槍、彈是我取得的，後來因為我發生這些
    事情，我想說可以把該等槍、彈拿出來用，所以我就拿出該
    等槍、彈交給吳振坤、沈韋仲或其他人去使用等語（本院訴
    字卷一第161頁），而有本欲卸責本案犯行於同案被告吳振
    坤之情形，足徵上開證人即同案被告吳振坤、沈韋仲就其等
    證述不一之解釋，確屬有據，是依上開證人即同案被告吳振
    坤、沈韋仲於109年3月26日前此部分所為有利於被告曾祥鳴
    之證述，尚不足使一般人就被告曾祥鳴於犯罪事實二之恐嚇
    危害安全、犯罪事實四之毀損以及犯罪事實五、（一）（二
    ）等部分犯行與同案被告吳振坤、沈韋仲具有犯意聯絡乙情
    產生合理之懷疑。
(四)扣案如附表一編號1至3號所示之槍枝（即甲槍、乙槍、丙槍
    ），經送請內政部警政署刑事警察局鑑定結果，認甲槍係非
    制式手槍，由仿手槍外型製造之槍枝，組裝已貫通之金屬槍
    管而成，擊發功能正常，可供擊發適用子彈使用，具殺傷力
    ，以及乙槍係非制式手槍，由土耳其ATAK ARMS廠ZORAKI 92
    5-TD型空包彈槍，組裝已貫通之金屬槍管而成，送鑑時，槍
    管彈室端及其上方外殼發現有裂痕，經裝填同案送鑑子彈試
    射後，槍管彈室端膨脹變形致滑套卡住，惟仍測得彈頭速度
    為226.8公尺／秒，計算其動能為104.4焦耳，單位面積動能
    為171.2焦耳／平方公分，具殺傷力，暨丙槍係非制式獵槍（
    散彈槍），由仿獵槍（散彈槍）外型製造之槍枝，組裝已貫
    通之金屬槍管而成，擊發功能正常，可供擊發適用子彈使用
    ，具殺傷力等情，有前揭內政部警政署刑事警察局109年6月
    24日鑑定書附卷可參（本院訴卷一第257至258頁）；而扣案
    如附表一編號5號所示之子彈104顆、如附表三編號1號所示
    之子彈5顆，經送請內政部警政署刑事警察局鑑定結果，認
    如附表一編號5號所示之104顆子彈，其中22顆係口徑9x19mm
    制式子彈，經全部試射後，21顆可擊發具殺傷力、1顆無法
    擊發不具殺傷力；其中3顆係口徑9x19mm制式子彈，彈底均
    發現有撞擊痕跡，經全部試射後，均可擊發具殺傷力；其中
    32顆係非制式子彈，由金屬彈殼組合直徑約8.9mm金屬彈頭
    而成，經全部試射後，16顆可擊發具殺傷力、5顆雖可擊發
    ，惟發射動能不足，不具殺傷力、11顆無法擊發不具殺傷力
    ；其中47顆係非制式子彈，由口徑9mm制式空包彈組合直徑
    約8.8mm金屬彈頭而成，經全部試射後，均可擊發具殺傷力
    ；以及如附表三編號1號所示之5顆子彈，其中3顆係非制式
    子彈，由金屬彈殼組合直徑約8.8mm金屬彈頭而成，經全部
    試射後，均可擊發具殺傷力；其中2顆係口徑9x19mm制式子
    彈，經全部試射後，均可擊發具殺傷力等情，有前揭內政部
    警政署刑事警察局109年5月7日、109年6月24日鑑定書及110
    年6月10日函附卷可參（偵19481號卷第585至587頁、本院訴
    卷一第257至258頁、本院訴卷二第287至288頁）；又扣案如
    附表一編號14號所示之子彈1顆，經送請內政部警政署刑事
    警察局鑑定結果，認係口徑9x19mm制式子彈，彈底發現有撞
    擊痕跡乙節，有前揭內政部警政署刑事警察局109年6月8日
    鑑定書存卷可考（偵18555號卷第13頁），參以上開扣案如
    附表一編號5號所示之子彈104顆，其中同樣係屬口徑9x19mm
    制式子彈且彈底發現有撞擊痕跡之3顆子彈，經試射後均可
    擊發具殺傷力等節，足徵扣案如附表一編號14號所示之子彈
    1顆亦具有殺傷力。綜此，堪認扣案如附表一編號1至3號所
    示之槍枝以及如附表一編號5號所示子彈104顆中之87顆、如
    附表一編號14號所示之子彈1顆、如附表三編號1號所示之子
    彈5顆，分別屬於具殺傷力之非制式手槍、非制式獵槍以及
    子彈無訛。
(五)另就本案被告曾祥鳴持有具有殺傷力子彈部分，因其與同案
    被告吳振坤、沈韋仲於犯罪事實七部分並未持丙槍射擊子彈
    ，卷內復無事證可認丙槍內裝有被告曾祥鳴於犯罪事實七部
    分犯行前並未持有之具殺傷力子彈，或扣案之（部分）具殺
    傷力子彈係被告曾祥鳴持有犯罪事實一部分所示具殺傷力子
    彈後另行起意而持有，基於有疑唯利被告原則，自應認被告
    曾祥鳴係基於單一犯意而繼續持有已於本案各案發現場射擊
    及扣案之具殺傷力子彈，附此敘明。
(六)綜上所述，本案事證明確，被告曾祥鳴之犯行均足以認定，
    應予依法論罪科刑。
三、論罪：
(一)按行為後法律有變更者，適用行為時之法律，但行為後之法
    律有利於行為人者，適用最有利於行為人之法律，刑法第2
    條第1項定有明文。經查：
 1、本案應適用之槍砲彈藥刀械管制條例中有關「槍砲」之定義
    及論罪科刑規定，在本案行為後，於109年6月12日修正施行
    （109年6月10日公布），而該條例第4條第1項第1款修正前
    原規定：「槍砲：指火砲…及其他可發射金屬或子彈具有殺
    傷力之各式槍砲。」，修正後則規定：「槍砲：指『制式或
    非制式』火砲…及其他可發射金屬或子彈具有殺傷力之各式槍
    砲。」，且同條例第7條第1項、第8條第1項亦均配合於所列
    舉或例示之槍砲前修正增列「制式或非制式」等文字，並將
    同條例第8條第4項原規定之「槍枝」用語修正為「槍砲」。
    又依上開槍砲彈藥刀械管制條例修正後之條文用語，以及參
    照行政院就該次修正所提之立法說明而解釋立法者意思，於
    新法施行後，行為人倘經認定持有槍砲彈藥刀械管制條例第
    7條第1項所列具殺傷力之特定類型槍枝（如衝鋒槍、步槍、
    手槍等），不論是制式或非制式槍枝，亦不問非制式槍枝其
    殺傷力是否與制式槍枝相若，概依同條第4項規定處罰，而
    不再依較輕之同條例第8條第4項所規定之其他可發射金屬或
    子彈具有殺傷力之槍砲論處（最高法院110年度台上字第222
    1號判決意旨參照）。基此，本案被告曾祥鳴所持有之甲槍
    、乙槍均為具殺傷力之非制式手槍，此有上揭內政部警政署
    刑事警察局109年6月24日鑑定書存卷可佐，經比較新、舊法
    後，因新法就持有非制式手槍之行為，乃概以該條例第7條
    第4項規定（法定本刑為五年以上有期徒刑等）論處，而不
    再論以法定刑較輕之同條例第8條第4項（法定本刑為三年以
    上有期徒刑等）所規定之持有其他可發射金屬或子彈具有殺
    傷力之槍砲罪，此部分自以本案行為時即修正前之槍砲彈藥
    刀械管制條例較有利於被告曾祥鳴，是就本案被告曾祥鳴持
    有甲槍、乙槍之行為，應適用修正前槍砲彈藥刀械管制條例
    第8條第4項之規定。
 2、又槍砲彈藥刀械管制條例於本案被告曾祥鳴最後一次持有丙
    槍之行為終了（即109年3月1日為警察查獲時止）後，雖於
    同年6月12日修正施行，業如前述，惟丙槍係屬具殺傷力之
    非制式獵槍（散彈槍）乙節，亦有上揭內政部警政署刑事警
    察局109年6月24日鑑定書可參，是被告曾祥鳴持有丙槍之行
    為，不論修正前、後，既均係適用槍砲彈藥刀械管制條例第
    8條第4項論處，而與前開非制式「手槍」在新、舊法之論罪
    科刑法條有異之情形不同，且該次修正復未變更該條例第8
    條第4項之法定本刑，此部分自不生有利或不利被告之影響
    ，無新、舊法比較之問題，爰就被告曾祥鳴持有丙槍之行為
    ，逕行適用修正後之規定。
(二)核被告曾祥鳴就犯罪事實一部分所為，係犯槍砲彈藥刀械管
    制條例第8條第4項之非法持有非制式獵槍罪、同條例（修正
    前）非法持有可發射子彈具殺傷力之槍枝罪、同條例第12條
    第4項之非法持有子彈罪；就犯罪事實二部分所為，係犯刑
    法第305條之恐嚇危害安全罪、同法第277條第1項之普通傷
    害罪及同法刑法第302條第3項、第1項之剝奪他人行動自由
    未遂罪；就犯罪事實三部分所為，係犯刑法第305條之恐嚇
    危害安全罪；就犯罪事實四部分所為，係犯刑法第305條之
    恐嚇危害安全罪及同法第354條之毀損他人物品罪；就犯罪
    事實五、（一）（二）部分所為，均係犯刑法第305條之恐
    嚇危害安全罪；就犯罪事實六部分所為，係犯刑法第337條
    之侵占遺失物罪；就犯罪事實七部分所為，係犯槍砲彈藥刀
    械管制條例第8條第4項之非法持有非制式獵槍罪、刑法第30
    5條之恐嚇危害安全罪。
(三)被告曾祥鳴自107年間某日開始持有甲槍、乙槍及具殺傷力
    子彈時起，至109年3月1日下午2時40分許為警查獲時止，以
    及其自107年間某日開始持有丙槍時起，至109年2月6日至同
    年月9日間之某時許，將丙槍丟棄在本案工寮內時止，暨其
    自109年2月21日凌晨將丙槍攜離本案工寮而開始持有丙槍時
    起，至上開為警查獲時止，均為持有行為之繼續，皆應論以
    繼續犯之實質上一罪。　　
(四)被告曾祥鳴非法持有甲槍、乙槍及具殺傷力子彈部分，雖係
    分別持有可發射子彈具殺傷力之槍枝2支、具殺傷力子彈數
    顆，然因各該部分持有之客體種類相同（即同為手槍、同為
    子彈），且各侵害相同之社會法益，故均僅分別構成修正前
    非法持有可發射子彈具殺傷力之槍枝罪以及非法持有子彈罪
    之單純一罪。
(五)被告曾祥鳴就犯罪事實二、三部分之犯行，與同案被告吳振
    坤、沈韋仲及陳科郡間，就犯罪事實四部分之犯行，與同案
    被告吳振坤、沈韋仲及沈灌鴻間，就犯罪事實五至七部分之
    犯行，與同案被告吳振坤、沈韋仲間，各有犯意聯絡及行為
    分擔，均為共同正犯。　　
(六)按行為人為犯「特定」罪而持有槍、彈，並於持有槍、彈後
    即緊密實行該特定犯罪，雖其持有槍、彈之時地與犯特定罪
    之時地，在自然意義上非完全一致，然二者仍有部分合致，
    且犯罪目的單一，依一般社會通念，認應評價為一罪，方符
    合刑罰公平原則，如予數罪併罰，反有過度評價之疑，與人
    民法律感情亦未契合；是於牽連犯廢除後，適度擴張一行為
    概念，認此情形為一行為觸犯數罪名之想像競合犯，固屬適
    當。惟若原即持有槍、彈，以後始另行起意執槍犯罪，則其
    原已成立之持有槍、彈罪與嗣後之他種犯罪，即無從認係一
    行為所犯，而應依刑法第50條規定併合處罰（最高法院106
    年度台上字第2766號判決要旨）。經查：
 1、被告曾祥鳴於犯罪事實一部分同時持有甲槍、乙槍、丙槍及
    具殺傷力子彈，係以一持有行為觸犯上開非法持有可發射子
    彈具殺傷力之槍枝罪、非法持有非制式獵槍罪及非法持有子
    彈罪，為想像競合犯，應依刑法第55條前段之規定，從一重
    之非法持有可發射子彈具殺傷力之槍枝罪處斷。
 2、被告曾祥鳴於為本案犯罪事實二部分之犯行前，既已持有甲
    槍、乙槍及具殺傷力子彈長達約1、2年之久，堪認被告曾祥
    鳴係另行起意執上開槍、彈實施該部分犯行，揆諸前揭判決
    要旨，自應評價為數罪併罰；又於犯罪事實二部分，除持槍
    射擊之恐嚇危害安全行為外，客觀上固尚有掌摑、徒手毆打
    、以腳踹踢及徒手拖行等傷害、剝奪行動自由行為，惟考量
    該等傷害、剝奪行動自由行為與上開持有槍、彈及恐嚇危害
    安全行為間，具有局部之同一性、著手實行階段亦無明顯區
    隔，足徵被告曾祥鳴與其他共同正犯係基於單一犯意聯絡而
    為，故依一般社會通念，應整體評價為法律概念之同一行為
    ，方符刑罰公平原則。綜此，被告曾祥鳴於犯罪事實二部分
    ，係以法律上一行為同時觸犯恐嚇危害安全罪、普通傷害罪
    及剝奪他人行動自由未遂罪，屬想像競合犯，應依刑法第55
    條前段規定，從一重之普通傷害罪處斷。至被告曾祥鳴於持
    有甲槍、乙槍及具殺傷力子彈行為繼續中，所實施之犯罪事
    實三至五、七部分，因均係持有上開槍、彈後另行起意而為
    ，揆諸前揭判決要旨，皆應以數罪併罰論處，附此敘明。
 3、被告曾祥鳴於犯罪事實四部分，係以一行為同時觸犯恐嚇危
    害安全罪及毀損他人物品罪，為想像競合犯，應依刑法第55
    條前段規定，從一重之毀損他人物品罪處斷。
 4、被告曾祥鳴於犯罪事實七部分，乃係於持有甲槍、乙槍及具
    殺傷力子彈行為繼續中，為前往「明日之星KTV」進行談判
    而另行起意起出而持有丙槍，並於「明日之星KTV」出示丙
    槍以實施恐嚇危害安全犯行，堪認被告曾祥鳴係為犯該次恐
    嚇危害安全犯行而持有丙槍，犯罪目的單一，且行為時、地
    有部分合致，揆諸前揭判決要旨，自應評價為法律上一行為
    ，是被告曾祥鳴於犯罪事實七部分，係以法律上一行為同時
    觸犯非法持有非制式獵槍罪及恐嚇危害安全罪，屬想像競合
    犯，應依刑法第55條前段規定，從一重之非法持有非制式獵
    槍罪處斷。
(七)被告曾祥鳴於犯罪事實一至七部分所犯上開8罪，犯意各別
    ，行為互異，應予分論併罰。
四、被告曾祥鳴於本案行為（終了）前，①因公共危險案件，經
    本院以107年度中交簡字第142號判處有期徒刑3月，提起上
    訴後，經本院以107年度交簡上字第91號判決上訴駁回確定
    ，②因妨害自由案件，經本院以108年度訴字第1038號判處有
    期徒刑4月確定，嗣上開案件經本院以108年度聲字第4335號
    裁定應執行有期徒刑6月確定，送執行後，於109年1月9日易
    科罰金執行完畢等情，有被告曾祥鳴之臺灣高等法院被告前
    案紀錄表在卷可按，是被告曾祥鳴於上開有期徒刑執行完畢
    後，五年內故意再犯本案有期徒刑以上之7罪（不包括犯罪
    事實六部分之非有期徒刑以上之罪），均為累犯，本院依司
    法院大法官會議釋字第775號解釋意旨，衡酌被告曾祥鳴所
    涉前案係易科罰金執行完畢、本案上開7罪均係在前案執行
    完畢五年以內之前期所為（終了）、以及前案與本案上開7
    罪雖罪質非完全相同，但均為故意犯罪，足徵被告曾祥鳴不
    知記取教訓，對刑罰之反應力薄弱等情，認本案被告曾祥鳴
    所犯上開7罪部分均無未處以法定最低本刑即有違罪刑相當
    原則之情形，縱就有期徒刑、罰金部分加重最低法定本刑，
    亦無過苛，爰均依刑法第47條第1項規定加重上開7罪部分之
    刑。又繼續犯之「最初行為」、「中間行為」或「行為終了
    」，祗要其中一部行為係在另一犯罪所處徒刑執行完畢5年
    以內者，即該當累犯之要件（最高法院109年度台上字第 25
    95號判決意旨參照），是本案被告曾祥鳴於犯罪事實一部分
    ，雖係自上開有期徒刑執行完畢前之107年間某日即開始持
    有槍、彈，惟因被告曾祥鳴係於上開有期徒刑執行完畢後之
    109年2、3月始終了持有，依前揭判決要旨，該部分繼續犯
    行自仍該當累犯之要件，附此敘明。　　　　
五、爰以行為人之責任為基礎，審酌被告曾祥鳴於本案行為前，
    尚曾因其他妨害自由、違反槍砲彈藥刀械管制條例等刑事案
    件經法院論罪科刑確定，有前揭被告曾祥鳴之臺灣高等法院
    被告前案紀錄表附卷可稽，素行不佳，以及被告曾祥鳴於本
    院審理中原先承認本案犯罪事實一至七之全部犯行，嗣改為
    否認本案犯罪事實二部分之恐嚇危害安全、犯罪事實四部分
    之毀損、犯罪事實五部分等犯行之犯後態度，暨被告曾祥鳴
    明知具殺傷力槍枝及子彈均屬違禁物，未經許可不得持有，
    竟取得不詳友人所交付之具殺傷力槍枝及子彈而持有，並於
    非法持有槍、彈之繼續行為中，另行起意實施如犯罪事實二
    至五、七等犯行，對社會治安及他人之生命、身體等安全造
    成重大危害，且實際侵害告訴人陳建宏之身體法益、告訴人
    沈玫紜之財產法益，復於犯罪事實六部分共同侵占被害人鍾
    至凱遺失之全民健康保險卡1張，損害被害人鍾至凱之財產
    法益，所為均屬不該；又被告曾祥鳴迄本院判決前，均尚未
    以和解、調解或其他方式賠償本案各次犯行之被害人，足見
    本案各次犯行之損害皆猶未經被告曾祥鳴為適當填補，惟考
    量被曾祥鳴坦承本案除前開否認部分外之其餘犯行，以及犯
    罪事實六部分共同侵占所得之全民健康保險卡1張，業於扣
    案後發還被害人鍾至凱，此有領回收據存卷可稽（臺南警卷
    第440至441頁），是該部分損害已於事後有所減輕，暨審酌
    被告曾祥鳴於犯罪事實二至七等部分犯行之角色分工，以及
    被告曾祥鳴自陳高中肄業之智識程度、離婚、入監前從事水
    果批發、餐飲等工作、家庭經濟普通之生活狀況等一切情狀
    （本院訴卷三第261頁、本院易卷二第139頁），各量處如附
    表四「論罪科刑、沒收」欄所示之刑，並分別就（併科）罰
    金部分（附表四編號1、7、8號）諭知易服勞役之折算標準
    ，以及分別就有期徒刑、罰金部分，衡酌所犯各罪侵害法益
    之異同、對侵害法益之加重效益及時間、空間之密接程度，
    而為整體評價後，各定應執行之刑如主文所示，暨就罰金部
    分諭知易服勞役之折算標準，以資懲儆。
六、沒收：　　
(一)扣案如附表一編號1至3號所示之槍枝（即甲槍、乙槍、丙槍
    ），以及如附表一編號5號所示子彈104顆中之87顆、如附表
    一編號14號所示之子彈1顆、如附表三編號1號所示之子彈5
    顆，分別屬於具殺傷力之非制式手槍、非制式獵槍以及子彈
    等節，業如前述，非經中央主管機關即內政部之許可，自不
    得持有，核均屬違禁物，故除如附表一編號5號所示之具殺
    傷力子彈87顆、如附表三編號1號所示之子彈5顆，因皆已擊
    發而喪失效用，現均已不具殺傷力，而不應予宣告沒收外，
    其餘扣案之具殺傷力槍枝、子彈（即如附表一編號14號所示
    之子彈1顆），不問屬於犯罪行為人與否，均應依刑法第38
    條第1項規定宣告沒收，本院爰分別依該等違禁物所屬犯行
    部分，於附表四編號1號之主文項下諭知沒收甲槍、乙槍、
    丙槍以及如附表一編號14號所示之子彈1顆，而於附表四編
    號8號之主文項下諭知沒收丙槍。至扣案如附表一編號4、6
    至13、15、16號、附表二、附表三編號2至7號所示之物品，
    卷內並無事證可認係被告曾祥鳴用於本案犯行之物或本案犯
    罪所得，復非與本案犯行有關之違禁物，爰均不於本案宣告
    沒收，附此敘明。
(二)另就犯罪事實四部分同案被告吳振坤、沈韋仲實際使用之鐵
    棍，既未扣案，若宣告沒收或追徵，不僅徒增執行之勞費，
    亦未必有助於預防犯罪，顯不具宣告沒收或追徵之刑法上
    重要性，爰不予宣告沒收或追徵；而就犯罪事實六部分，被
    告曾祥鳴固有共同侵占獲得被害人鍾至凱之全民健康保險卡
    1張，然該張全民健康保險卡業已實際合法發還被害人鍾至
    凱，有如前述，自無庸宣告沒收或追徵，均附此敘明。
貳、無罪部分：
(一)公訴意旨另以：被告曾祥鳴於109年間，發起、主持、操縱
    及指揮成員3人以上，以實施強暴、脅迫及恐嚇為手段，具
    有持續性、牟利性及結構性之犯罪組織。因認被告曾祥鳴尚
    涉有組織犯罪防制條例第3條第1項前段之主持、操縱、指揮
    犯罪組織罪嫌等語。
(二)按犯罪事實應依證據認定之，無證據不得認定犯罪事實；不
    能證明被告犯罪者，應諭知無罪之判決，刑事訴訟法第154
    條第2項、第301條第1項分別定有明文。又按認定犯罪事實
    所憑之證據，雖不以直接證據為限，間接證據亦包括在內；
    然而無論直接或間接證據，其為訴訟上之證明，須於通常一
    般之人均不致有所懷疑，而得確信其為真實之程度者，始得
    據為有罪之認定，倘其證明尚未達到此一程度，而有合理之
    懷疑存在，無從使事實審法院得有罪之確信，基於無罪推定
    原則，即不得據為不利被告之認定，應由法院諭知被告無罪
    之判決（最高法院52年台上字第1300號、76年台上字第4986
    號判決意旨參照）。
(三)復按犯罪事實之認定，係據以確定具體刑罰權之基礎，自須
    經嚴格證明，故其所憑之證據不僅應具有證據能力，且須經
    合法之調查程序，否則即不得作為有罪認定之依據。倘法院
    審理之結果，認為不能證明被告犯罪，而為無罪之諭知，即
    無刑事訴訟法第154條第2項所謂「應依證據認定」之犯罪事
    實之存在。因此，同法第308條前段規定，無罪之判決書只
    須記載主文及理由，且其理由之論敘，僅須與卷存證據資料
    相符，復與經驗法則、論理法則無違即可，所使用之證據亦
    不以具有證據能力者為限，即使不具證據能力之傳聞證據，
    亦非不得資為彈劾證據使用，以供法院綜合研判形成心證之
    參考。故無罪之判決書，就傳聞證據是否例外具有證據能力
    ，本無須於理由內論敘說明（最高法院100年度台上字第298
    0號判決意旨參照）。準此，前揭公訴意旨認被告曾祥鳴涉
    有主持、操縱、指揮犯罪組織罪嫌部分，既經本院認定不能
    證明犯罪（詳後述），本判決就該部分即不再論述所援引有
    關證據之證據能力，合先敘明。
(四)公訴意旨認本案被告曾祥鳴涉有主持、操縱、指揮犯罪組織
    罪嫌，無非以：前揭被告曾祥鳴與同案被告吳振坤、沈韋仲
    等人共同為犯罪事實二至七部分犯行之全部事證為其論據。
    訊據被告曾祥鳴固不否認上開部分犯行之客觀事實，惟堅詞
    否認有何主持、操縱、指揮犯罪組織之犯行，辯稱：我沒有
    發起、主持、操縱、指揮犯罪組織；我在本案發生期間只是
    帶著吳振坤、沈韋仲一起生活，後來跟他們一起跑路等語（
    本院訴卷三第122、254頁）。被告曾祥鳴之辯護人以：被告
    曾祥鳴與同案被告吳振坤、沈韋仲等人共同所為之本案各次
    犯行，均僅係就各次犯行構成共犯結構，為臨時分工之犯罪
    型態，難以推認被告曾祥鳴有組成犯罪組織之客觀事實、主
    觀犯意，無從僅因上開犯行係多人犯罪即認被告曾祥鳴有發
    起、主持、操縱、指揮犯罪組織之情形，況依卷內事證亦無
    法認定被告曾祥鳴與同案被告吳振坤、沈韋仲等人間有區分
    層級、上下服從之關係，核與犯罪組織所須具備之內部管理
    結構要件不符等語（本院訴卷三第261至263頁）為被告曾祥
    鳴辯護。
(五)按組織犯罪防制條例所稱之犯罪組織，係指3人以上，以實
    施強暴、脅迫、詐欺、恐嚇為手段或最重本刑逾5年有期徒
    刑之罪，所組成具有持續性或牟利性之有結構性組織，同條
    例第2條第1項定有明文。又上開規定所稱之「有結構性組織
    」，依同條第2項之規定，固不以具有名稱、規約、儀式、
    固定處所、成員持續參與或分工明確為必要，但仍以非為立
    即實施犯罪而隨意組成者為限，是組織犯罪防制條例所稱之
    犯罪組織，自仍須有內部管理及分工，足以顯示犯罪組織內
    部指揮從屬等層級管理的特性，而非僅係數人相約為特定之
    一個犯罪之實行者之共犯結構；至所謂「內部管理結構」，
    係指一個組織之內，彼此之間有分工合作之關係，互有參與
    組織之認識，而具有歸屬性、指揮性或從屬性等關係者，並
    在於顯示犯罪組織之內部層級管理之特性，以別於一般共犯
    或結夥犯之組成。經查，被告曾祥鳴與同案被告吳振坤、沈
    韋仲等人共同為犯罪事實二至七部分之非法持有具殺傷力之
    槍枝、子彈以及恐嚇危害安全、毀損等犯行乙節，固均經本
    院認定如前，惟於一般非屬犯罪組織之共犯關係間，亦常會
    有居於類似領導者、行動決策者之角色，自無因被告係依照
    其他共同正犯之指示或決策而為犯行即遽認其等構成犯罪組
    織之理，是此部分至多僅足以證明被告曾祥鳴與同案被告吳
    振坤、沈韋仲等人相約共同為該等以實施強暴、脅迫、恐嚇
    為手段之犯罪之實行，尚無從據以率然被告曾祥鳴有主持、
    操縱、指揮具有內部層級管理結構以及歸屬性、指揮性或從
    屬性等關係之犯罪組織，況本案被告曾祥鳴係於不到一個月
    之期間內與同案被告吳振坤、沈韋仲共同為上開各次犯行，
    實有被告曾祥鳴僅係為立即實施犯罪而與同案被告吳振坤、
    沈韋仲隨意組成共犯關係之合理可能，卷內復無其他事證可
    資佐證被告曾祥鳴有何主持、操縱、指揮犯罪組織之行為，
    自無論被告曾祥鳴以主持、操縱、指揮犯罪組織罪之餘地。
(六)綜上所述，公訴意旨所提出之本案事證，未能使本院就被告
    曾祥鳴涉有主持、操縱、指揮犯罪組織罪嫌達於一般人無合
    理懷疑之程度，本案此部分自屬不能證明被告曾祥鳴犯罪，
    應為無罪之諭知。
據上論斷，應依刑事訴訟法第299條第1項前段、第301條第1項，
槍砲彈藥刀械管制條例（修正前、後）第8條第4項、第12條第4
項，刑法第2條第1項前段、第11條前段、第28條、第305條、第2
77條第1項、第302條第3項、第1項、第354條、第337條、第55條
、第47條第1項、第42條第3項前段、第51條第5款、第7款、第38
條第1項，刑法施行法第1條之1第1項，判決如主文。
本案經檢察官林依成提起公訴、追加起訴，檢察官張溢金、林煒
容、羅秀蓮到庭執行職務。
中　　華　　民　　國　　111 　年　　3 　　月　　31　　日
                  刑事第三庭  審判長法  官  劉麗瑛
                                    法  官  吳孟潔
                                    法  官  蔡宗儒
以上正本證明與原本無異。
如不服本判決應於收受送達後20日內向本院提出上訴書狀，並應
敘述具體理由；其未敘述上訴理由者，應於上訴期間屆滿後20日
內向本院補提理由書（均須按他造當事人之人數附繕本）「切勿
逕送上級法院」。
告訴人或被害人對於判決如有不服，具備理由請求檢察官上訴者
，其上訴期間之計算係以檢察官收受判決正本之日期為準。
                                    書記官  潘瑜甄
中　　華　　民　　國　　111 　年　　3 　　月　　31　　日

附錄本案論罪法條全文：
修正前槍砲彈藥刀械管制條例第8條
未經許可，製造、販賣或運輸鋼筆槍、瓦斯槍、麻醉槍、獵槍、
空氣槍或第4條第1項第1款所定其他可發射金屬或子彈具有殺傷
力之各式槍砲者，處無期徒刑或5年以上有期徒刑，併科新臺幣1
千萬元以下罰金。
未經許可，轉讓、出租或出借前項所列槍枝者，處5年以上有期
徒刑，併科新臺幣1千萬元以下罰金。
意圖供自己或他人犯罪之用，而犯前二項之罪者，處無期徒刑或
7年以上有期徒刑，併科新臺幣1千萬元以下罰金。
未經許可，持有、寄藏或意圖販賣而陳列第1項所列槍枝者，處3
年以上10年以下有期徒刑，併科新臺幣7百萬元以下罰金。
第1項至第3項之未遂犯罰之。
犯第1項、第2項或第4項有關空氣槍之罪，其情節輕微者，得減
輕其刑。
槍砲彈藥刀械管制條例第8條
未經許可，製造、販賣或運輸制式或非制式鋼筆槍、瓦斯槍、麻
醉槍、獵槍、空氣槍或第4條第1項第1款所定其他可發射金屬或
子彈具有殺傷力之各式槍砲者，處無期徒刑或5年以上有期徒刑
，併科新臺幣1千萬元以下罰金。
未經許可，轉讓、出租或出借前項所列槍砲者，處5年以上有期
徒刑，併科新臺幣1千萬元以下罰金。
意圖供自己或他人犯罪之用，而犯前二項之罪者，處無期徒刑或
7年以上有期徒刑，併科新臺幣 1 千萬元以下罰金。
未經許可，持有、寄藏或意圖販賣而陳列第 1 項所列槍砲者，
處3年以上10年以下有期徒刑，併科新臺幣7百萬元以下罰金。
第1項至第3項之未遂犯罰之。
犯第1項、第2項或第4項有關空氣槍之罪，其情節輕微者，得減
輕其刑。
槍砲彈藥刀械管制條例第12條
未經許可，製造、販賣或運輸子彈者，處1年以上7年以下有期徒
刑，併科新台幣500萬元以下罰金。
未經許可，轉讓、出租或出借子彈者，處6月以上5年以下有期徒
刑，併科新台幣300萬元以下罰金。
意圖供自己或他人犯罪之用，而犯前二項之罪者，處3年以上10
年以下有期徒刑，併科新台幣700萬元以下罰金。
未經許可，持有、寄藏或意圖販賣而陳列子彈者，處5年以下有
期徒刑，併科新台幣300萬元以下罰金。
第1項至第3項之未遂犯罰之。
中華民國刑法第305條
以加害生命、身體、自由、名譽、財產之事恐嚇他人，致生危害
於安全者，處2年以下有期徒刑、拘役或9千元以下罰金。
中華民國刑法第277條
傷害人之身體或健康者，處5年以下有期徒刑、拘役或50萬元以
下罰金。
犯前項之罪，因而致人於死者，處無期徒刑或7年以上有期徒刑
；致重傷者，處3年以上10年以下有期徒刑。
中華民國刑法第302條
私行拘禁或以其他非法方法，剝奪人之行動自由者，處5年以下
有期徒刑、拘役或9千元以下罰金。
因而致人於死者，處無期徒刑或7年以上有期徒刑；致重傷者，
處3年以上10年以下有期徒刑。
第1項之未遂犯罰之。
中華民國刑法第354條
毀棄、損壞前二條以外之他人之物或致令不堪用，足以生損害於
公眾或他人者，處2年以下有期徒刑、拘役或1萬5千元以下罰金
。
中華民國刑法第337條
意圖為自己或第三人不法之所有，而侵占遺失物、漂流物或其他
離本人所持有之物者，處1萬5千元以下罰金。

附表一：
編號 扣案物品 扣案地點：南投縣○○鎮○○路000巷00弄00號「           花旗汽車旅館」C28房內  1 手槍1枝（含彈匣2個） 管制編號：0000000000號 註：非制式手槍 2 手槍1枝 管制編號：0000000000號 註：非制式手槍 3 散彈槍1枝 管制編號：0000000000號 註：非制式獵槍（散彈槍） 4 散彈7顆 註：均係非制式散彈，均無殺傷力 5 子彈104顆 註：制式子彈共25顆，其中24顆具殺傷力     非制式子彈共79顆，其中63顆具殺傷力 6 槍枝零件組1批 7 K盤1個 8 行動電話1支（IMEI：000000000000000） 9 行動電話1支（IMEI：000000000000000） 10 SIM卡卡夾3張 11 行動電話1支（IMEI：000000000000000） 12 行動電話1支（IMEI：000000000000000） 13 行動電話1支（IMEI：00000000000000） 扣案地點：「鐵路平價現炒店」  14 子彈1顆 註：制式子彈 15 彈殼23顆 16 彈頭3顆 

附表二：
編號 扣案物品 1 愷他命1罐（含罐重7.5公克） 2 K盤1個 3 粉末包1包（含袋重6公克） 4 Apple廠牌行動電話1支 型號：iPhone6 IMEI：000000000000000 （含門號0000000000號SIM卡1張） 

附表三：
編號 扣案物品 1 子彈5顆 註：均具殺傷力 2 黑色手拿包1個 3 黑色短夾1個 4 沈韋仲之國民身分證1張 5 沈韋仲之汽車駕照1張 6 SIM卡1張 7 現金新臺幣1,580元 

附表四：
編號 犯罪事實 論罪科刑、沒收 1 犯罪事實一部分 曾祥鳴犯非法持有可發射子彈具殺傷力之槍枝罪，累犯，處有期徒刑參年拾月，併科罰金新臺幣參萬元，罰金如易服勞役，以新臺幣壹仟元折算壹日。扣案如附表一編號1至3、14號所示之物均沒收。 2 犯罪事實二部分 曾祥鳴共同犯傷害罪，累犯，處有期徒刑壹年參月。 3 犯罪事實三部分 曾祥鳴共同犯恐嚇危害安全罪，累犯，處有期徒刑壹年壹月。 4 犯罪事實四部分 曾祥鳴共同犯毀損他人物品罪，累犯，處有期徒刑壹年貳月。 5 犯罪事實五、（一）部分 曾祥鳴共同犯恐嚇危害安全罪，累犯，處有期徒刑壹年參月。 6 犯罪事實五、（二）部分 曾祥鳴共同犯恐嚇危害安全罪，累犯，處有期徒刑壹年參月。 7 犯罪事實六部分 曾祥鳴共同犯侵占遺失物罪，處罰金新臺幣捌仟元，如易服勞役，以新臺幣壹仟元折算壹日。 8 犯罪事實七部分 曾祥鳴共同犯非法持有非制式獵槍罪，累犯，處有期徒刑肆年，併科罰金新臺幣伍萬元，罰金如易服勞役，以新臺幣壹仟元折算壹日。扣案如附表一編號3號所示之物沒收。